【裁判字號】    89,上易,596
【裁判日期】    890427
【裁判案由】    傷害
【裁判全文】
臺灣高等法院臺南分院刑事判決          八十九年度上易字第五九六號        Ｇ
      上  訴  人
      即  被  告  乙  ○  ○
右上訴人因傷害案件，不服臺灣嘉義地方法院八十八年度易字第一四三一號中華民國
八十九年一月十七日第一審判決 (起訴案號：臺灣嘉義地方法院檢察署八十八年度偵
字第七二四四號)，提起上訴，本院判決如左：
      主      文
上訴駁回。
      事      實
一、乙○○係甲○○弟媳婦，雙方平日相處不睦，詎乙○○因細故，竟基於傷害之犯
    意，於民國（下同）八十八年九月二十八日（農曆八月十九日）上午八時許，在
    嘉義縣布袋鎮貴舍里十五號施陳自住處，以手抓甲○○頭髮，並以腳踢甲○○身
    體，致甲○○頭面部受有枕腫脹（０．三Ｘ一公分）、臉擦傷（額部擦傷０．一
    Ｘ０．五公分）、瘀腫（額瘀腫０．二Ｘ二公分）、（左顳瘀腫０．三Ｘ二公分
    ）、左前臂撕裂傷（六Ｘ二公分）、背瘀傷等傷害（０．六Ｘ四公分）。
二、案經甲○○訴由台灣嘉義地方法院檢察署檢察官偵查起訴。
      理      由
一、訊據上訴人即被告乙○○對於右揭時地與甲○○因細故發生爭執，致甲○○受傷
    之事實供承不諱，惟矢口否認有傷害犯行，辯稱：伊係被甲○○用枴杖追打，撞
    伊腹部，有鄰居施陳自看見等語。
二、惟查右揭事實業據告訴人甲○○於偵查中及原審法院審理時指訴綦詳，核與在場
    目擊證人施陳自於偵查中證稱「（農曆八月十九日上午八時在你家發生何事？）
    當天甲○○到我家與我聊天，當時我在廁所，後來聽到甲○○在號叫，我出來就
    看到甲○○被乙○○壓在地下．．。」「（甲○○有無拿枴杖追乙○○？）我沒
    有看到。」等語，大致相符，而告訴人甲○○確受有事實欄所示傷害，並有省立
    朴子醫院出具之驗傷診斷書乙紙在卷可稽。被告空言否認，顯不足採。其傷害犯
    行事證明確，堪以認定。
三、核被告乙○○所為，係犯刑法第二百七十七條第一項傷害。原審以被告乙○○部
    分罪證明確，因予適用刑法第二百七十七條第一項、第四十一條、罰金罰鍰提高
    標準條例第一條前段、第二條規定，並審酌被告犯罪動機（細故懷恨在心）、目
    的、手段，犯罪時所受刺激及其品性、生活狀況、智識程度、犯罪所生傷害。及
    犯罪後矢口否認犯行等一切情狀，量處有期徒刑三月，復依法諭知如易科罰金以
    三百折算一日之標準。本院經核該部分原判決認事用法，並無不合。上訴意旨，
    否認犯罪並指摘該部分原判決不當，非有理由，應予駁回。
據上論斷，應依刑事訴訟法第三百六十八條，判決如主文。
本案經檢察官羅清溪到庭執行職務。
中    華    民    國      八十九      年      五      月      廿七      日
                                  臺灣高等法院臺南分院刑事第五庭
      審判長法官  茆    臺    雲
                                            法官  蔡    長    林
                                            法官  曾    平    杉
右正本證明與原本無異。
不得上訴。
                                      法院書記官  胖    惠    墀
中    華    民    國      八十九      年      五      月     二         日
附錄法條：
刑法第二百七十七條第一項：傷害人之身體或健康者，處三年以下有期徒刑、拘役或
                          一千元以下罰金。


司法院資訊處製作；財團法人民間司法改革基金會備份。
